# 请教陈版，运输企业的成本核算问题

提问人：顽主 dd 时间：2017-10-28 20:08:39
被审计单位主营混凝土运输，成本主要是司机工资、维修费、车辆折旧和油费，工资、折旧是按照当月计提计入成本，维修费和油费是按照实际发生时计入成本。问题： 1 、如果要IPO的话是否一定要把油费按照吨公里类似的标准核算成本。 2 、维修费按照发生时间计入成本是否合适。

回答人：chenyiwei
如果该企业很少有跨期的运输合同项目，则目前这样处理也是合理的。特别是维修费如果不符合资本化条件则应在发生时直接费用化，不能预提或者待摊。 建议关注油耗与运输吨公里之间有无合理的配比关系，与同行业是否存在重大差异等。